臺灣臺北地方法院交通事件裁定　　　 100年度交聲字第2501號
原處分機關　臺北市交通事件裁決所
異　議　人
即 受處分人 張胤仕
上列異議人即受處分人因違反道路交通管理處罰條例案件，對於
臺北市交通事件裁決所於100 年11月14日所為之北市裁罰字第裁
22-Z00000000號處分聲明異議，本院裁定如下：
    主  文
原處分撤銷。
張胤仕汽車駕駛人行駛高速公路未依標線指示行車，處罰鍰新臺
幣參仟元，記違規點數壹點。
    理  由
一、原處分意旨略以：異議人即受處分人張胤仕於民國100 年9
    月22日上午9 時21分許，駕駛車牌號碼3462-ZT 號自用小客
    車，行經國道1 號北上23.3公里處，因「行駛高速公路未依
    規定變換車道（跨越槽化線行駛）」，為在該處執勤之內政
    部警政署國道公路警察局第1 警察隊員警現場攔截製單舉發
    ，爰依道路交通管理處罰條例第33條第1 項第4 款、第63條
    第1 項第1 款（原處分漏載第1 款）之規定，裁處罰鍰新臺
    幣（下同）3,000 元，並記違規點數1 點。
二、聲明異議意旨略以：本人經國道員警攔停，聲稱本人車輛右
    前輪有掃到槽化線，並出示1 張停格照片，本人當時被置入
    行銷的作法認為伊是有掃到槽化線，惟該照片無車牌，也無
    車型，如何認定是伊的車子？請申訴單位確實提出本人車輛
    3462-ZT 違規之錄影蒐證帶，有車牌連同車輛，員警僅憑「
    目測」就開單有失公平云云。
三、汽車行駛於高速公路、快速公路或設站管制之道路，不遵使
    用限制、禁止、行車管制及管理事項之管制規則而有未依標
    誌、標線、號誌指示行車之行為者，處汽車駕駛人3,000 元
    以上6,000 元以下罰鍰，並應記違規點數1 點，道路交通管
    理處罰條例第33條第1 項第13款、第63條第1 項第1 款分有
    明文。再依道路交通標誌標線號誌設置規則第171 條第1 項
    規定，槽化線，用以引導車輛駕駛人循指示之路線行駛，並
    禁止跨越；劃設於交岔路口、立體交岔之匝道口或其他特殊
    地點。
四、經查：
  (一)本件異議人於100 年9 月22日上午9 時21分許，駕駛車牌號
    碼3462-ZT 號自用小客車，行經國道1 號北上23.3公里處，
    為警以「跨越槽化線，強行插入連貫行使之車道」，而現場
    攔截製單舉發等情，為異議人所不爭執，並有內政部警政署
    國道公路警察局100 年9 月22日公警局交字第Z00000000 號
    舉發違反道路交通管理事件通知單在卷可稽。
  (二)異議人雖以前詞置辯，惟查：異議人跨越槽化線行駛之違規
    情事，經本院當庭勘驗現場舉發之錄影蒐證畫面，結果顯示
    ：畫面開始時有數輛車依序行駛於高速公路，其中1 輛車牌
    號碼為3462－Z ？（因拍攝角度，畫面顯示形狀為類似T 之
    一半，無法看清楚全部字母）之銀色自用小客車從外車道駛
    越槽化線切入內車道等情，此復有上開錄影畫面翻照片2張
    附卷可佐，是異議人違規事實已甚明確，而異議人經閱覽相
    關畫面後，復辯以：畫面中車輛前5 個數字與字母跟伊一樣
    ，因為差了1 個字母，所以伊不知道是不是伊的，畫面中最
    後1 個字母，伊看也有可能是7 云云，然經當場攔截舉發之
    員警許力生到庭具結證稱：「在國道一號北上23.3公里處，
    就是受處分人違規處（當庭於照片上繪製受處分人違規地點
    ），我們是在更後面的位置，我們本來是手拿著攝影機，是
    我站在車外手拿攝影機，證人洪周靖是在車內，我發現異議
    人有超越槽化線，受處分人車開到我們站的位置，也就是我
    把影片切掉的時間，就是我出去攔檢受處分人，就直接開單
    舉發，不是逕行舉發的情形，所以不會弄錯車」等語，且異
    議人亦直承：畫面中前5 個數字與字母跟伊一樣的車，確有
    跨越槽化線的行為，其車型、顏色跟伊車確實也都一樣等語
    ，足認異議人有上開違規情事甚明，殊難想像與異議人互不
    相識，彼此亦無仇怨之舉發員警，甘冒涉犯偽證罪之風險，
    蓄意構陷異議人，並另找與異議人同車型、同顏色，車牌號
    碼前5 碼完全相同（甚而最後1 碼看似T 之一半）之車輛違
    規跨越槽化線之影片，移花接木為異議人所為，是異議人上
    開所辯，顯係卸責之詞，毫無足採。準此，本件異議人異議
    意旨，顯無理由。
五、綜上，本件異議人之聲明異議雖無理由，然異議人於上揭時
    、地，在劃有禁止跨越行駛之槽化線標線處跨越槽化線行駛
    ，而有「行駛高速公路未依標線指示行車」之違規行為，核
    與道路交通管理處罰條例第33條第1 項第13款之規定要件相
    符，原處分機關依據同條項第4 款規定（行駛高速公路未依
    規定變換車道）裁處異議人罰鍰，尚有未洽，然原處分既有
    上開不當，自應由本院將原處分撤銷，改依道路交通管理處
    罰條例第33條第1 項第13款、第63條第1 項第1 款之規定，
    裁處異議人罰鍰3,000 元，記違規點數1 點。
據上論斷，依道路交通事件處理辦法第19條前段，裁定如主文。
中    華    民    國   100    年    12    月    14    日
                          刑事第十三庭法  官  黃愛真
上正本證明與原本無異。
如不服本裁定，應於裁定送達後5日內向本院提出抗告狀。
                                      書記官  許翠燕
中    華    民    國   100    年    12    月    15    日